臺灣臺南地方法院刑事判決　　　　　　　 96年度易字第880號
公　訴　人　臺灣臺南地方法院檢察署檢察官
被　　　告　丙○○
　　　　　　　　　　（另案
被　　　告　乙○○
上列被告等因竊盜案件，經檢察官提起公訴（九十六年度營偵字
第七四七號），被告等於準備程序中為有罪之陳述，本院合議庭
裁定由受命法官獨任進行簡式審判程序，判決如下：
    主  文
丙○○共同竊盜，累犯，處有期徒刑伍月，減為有期徒刑貳月又
拾伍日，扣案之鑰匙壹支沒收；又共同竊盜，累犯，處有期徒刑
肆月，減為有期徒刑貳月；又共同竊盜，累犯，處有期徒刑肆月
，減為有期徒刑貳月；又共同竊盜，累犯，處有期徒刑肆月，減
為有期徒刑貳月。應執行有期徒刑柒月，扣案之鑰匙壹支沒收。
乙○○共同竊盜，累犯，處有期徒刑伍月，減為有期徒刑貳月又
拾伍日，扣案之鑰匙壹支沒收；又共同竊盜，累犯，處有期徒刑
肆月，減為有期徒刑貳月；又共同竊盜，累犯，處有期徒刑肆月
，減為有期徒刑貳月；又共同竊盜，累犯，處有期徒刑肆月，減
為有期徒刑貳月。應執行有期徒刑柒月，扣案之鑰匙壹支沒收。
    事  實
一、丙○○前因偽造文書案件，經臺灣高雄地方法院以九十二年
    度訴字第三五七號判決處有期徒刑三月，緩刑二年，嗣經撤
    銷緩刑，另因毒品危害防制條例、竊盜案件，經本院先後以
    九十四年度訴字第五一號、九十五年度簡字第三三七三號判
    決分別判處有期徒刑八月、七月，定應執行刑為有期徒刑一
    年二月確定，與上述偽造文書罪接續執行，於民國九十五年
    一月二十七日假釋出監併付保護管束，嗣於九十五年六月二
    十二日假釋期滿未經撤銷而視為執行完畢。乙○○前因竊盜
    、毒品危害防制條例、竊盜、搶奪、妨害兵役治罪條例案件
    ，經本院先後以九十一年度營簡字第三五四號、九十二年度
    訴字第三二四號、九十一年度訴字第一二七六號、九十一年
    度營簡字第五八四號判決分別判處有期徒刑六月、十月、一
    年、八月、三月，定應執行刑為有期徒刑三年一月確定，於
    九十五年八月十一日執行完畢（翌日出監）。
二、詎丙○○、乙○○均不知悔改，復共同意圖為自己不法所有
    ，基於竊取之犯意聯絡，先後為下列行為：
  (一)於九十六年五月六日晚上八時許，在臺南縣鹽水鎮○○路一
    ０六號前，趁四下無人之際，由丙○○把風、乙○○持其所
    有自備之鑰匙一支，開啟己○○所有停放該處之車牌號碼Ｊ
    六─三二五一號自用小貨車（價值約新臺幣五萬元）車門並
    發動駛離而共同竊取得手，供二人代步之用。
  (二)於九十六年五月七日凌晨零時五分許，由乙○○駕駛上開贓
    車搭載丙○○，至臺南縣學甲鎮秀昌里煥昌一二０之四號前
    ，由乙○○把風、丙○○下車並徒手將甲○○所有白鐵製金
    爐二個（價值約新臺幣四千元）搬運上車，共同竊取得手，
    並將前揭贓物變賣予不知情之舊貨商，得款朋分花用。
  (三)於九十六年五月十一日上午五時二分許，由乙○○駕駛上開
    贓車搭載丙○○，至臺南縣學甲鎮秀昌里一秀五十三之九號
    前，由乙○○把風、丙○○下車並徒手將丁○○所有白鐵製
    金爐一個（價值約新臺幣三千五百元）搬運上車，共同竊取
    得手，並將前揭贓物變賣予不知情之舊貨商，得款朋分花用
    。
  (四)於九十六年五月十六日上午十一時五十分許，由乙○○駕駛
    上開贓車搭載丙○○，至臺南縣學甲鎮○○路一三四號「君
    臨小吃部」旁空地處，由乙○○與丙○○共同徒手將戊○○
    所有白鐵製金爐一個（價值約新臺幣三千元）搬運上車，甫
    竊取得手，即為巡邏員警巡經該處當場查獲，而查悉全情，
    扣得戊○○所有上開金爐一個（已發還戊○○具領）、己○○所有上開自用小貨車一輛（已發還己○○具領）及乙○○
    所有前揭鑰匙一支。
三、案經臺南縣警察局學甲分局報請臺灣臺南地方法院檢察署檢
    察官偵查起訴。
    理  由
一、本案被告丙○○、乙○○所犯係死刑、無期徒刑、最輕本刑
    為三年以上有期徒刑以外之罪，亦非屬高等法院管轄之第一
    審案件，被告二人於準備程序程序進行中就被訴事實為有罪
    之陳述，經法官告知簡式審判程序之旨，並聽取公訴人及被
    告二人之意見後，由合議庭裁定進行簡式審判程序，故不受
    同法第一百五十九條第一項、第一百六十一條之二、第一百
    六十一條之三、第一百六十三條之一及第一百六十四條至第
    一百七十條所規定證據能力認定及調查方式之限制，合先敘
    明。
二、上揭犯罪事實，業據被告二人於本院準備程序及審理程序中
    自白承認，且經證人即被害人己○○、甲○○、丁○○、戊○○於警詢中證述綦詳，並有扣押物品目錄表一紙、贓物認
    領保管單二紙、照片七張在卷可稽，及鑰匙一支扣案可憑，
    足徵被告二人之任意性自白確與事實相符，堪以採信。本案
    事證明確，被告二人之犯行均堪以認定，應依法論科。
三、論罪科刑：
  (一)核被告二人就事實欄二所為，均係犯刑法第三百二十條第一
    項之竊盜罪。
  (二)被告二人就事實欄二所載四件竊盜犯行，均互有犯意聯絡及
    行為分擔，均應論以共同正犯。
  (三)被告二人所犯上述四件竊盜犯行，犯罪時間並未密接，犯罪
    地點亦迥然不同，顯見其犯意各別，行為互殊，應予分論併
    罰。
  (四)被告丙○○前因偽造文書案件，經臺灣高雄地方法院以九十
    二年度訴字第三五七號判決處有期徒刑三月，緩刑二年，嗣
    經撤銷緩刑，另因毒品危害防制條例、竊盜案件，經本院先
    後以九十四年度訴字第五一號、九十五年度簡字第三三七三
    號判決分別判處有期徒刑八月、七月，定應執行刑為有期徒
    刑一年二月確定，與上述偽造文書罪接續執行，於九十五年
    一月二十七日假釋出監併付保護管束，嗣於九十五年六月二
    十二日假釋期滿未經撤銷而視為執行完畢各節，有卷附被告
    丙○○之臺灣高等法院被告前案紀錄表一份可參。被告乙○○前因竊盜、毒品危害防制條例、竊盜、搶奪、妨害兵役治
    罪條例案件，經本院先後以九十一年度營簡字第三五四號、
    九十二年度訴字第三二四號、九十一年度訴字第一二七六號
    、九十一年度營簡字第五八四號判決分別判處有期徒刑六月
    、十月、一年、八月、三月，定應執行刑為有期徒刑三年一
    月確定，於九十五年八月十一日執行完畢（翌日出監）各節
    ，有卷附被告乙○○之臺灣高等法院被告前案紀錄表一份可
    查。是被告二人均於受有期徒刑執行完畢後五年以內故意再
    犯本案四件均屬有期徒刑以上之罪，均應依刑法第四十七條
    第一項規定論以累犯，並均加重其刑。
  (五)爰審酌被告二人之素行均欠佳，有前述前案紀錄表可佐，被
    告丙○○之教育程度為高職肄業，被告丙○○之教育程度為
    國中畢業，犯後雖曾於偵訊中一度翻供，惟於本院準備程序
    及審理程序中均已坦承犯行，態度尚可，渠等均正值壯年且
    四肢健全，竟不思憑己力賺取正當收入，反而希冀不勞而獲
    ，竊取之財物價值均屬非鉅，惟僅部分贓物發還被害人，部
    分贓物則已銷贓完畢，且迄今均未與被害人達成和解等一切
    情狀，分別量處如主文所示之刑。
  (六)又中華民國九十六年罪犯減刑條例業於九十六年七月四日制
    定公布，並於九十六年七月十六日施行，查被告二人上開犯
    罪時間均在九十六年四月二十四日以前，所犯四罪均與中華
    民國九十六年罪犯減刑條例第二條第一項第三款規定相符，
    是均應依同條例第七條第一項規定予以減刑，並就減刑後之
    刑期分別定其應執行之刑（起訴書對被告二人均請求合併判
    處有期徒刑一年六月，惟起訴時中華民國九十六年罪犯減刑
    條例尚未施行）。又被告二人所犯上揭四罪經定執行刑後已
    逾有期徒刑六月，依刑法第四十一條第二項規定反面解釋，
    已不得易科罰金，自毋庸諭知易科罰金之折算標準，附此敘
    明。
  (七)扣案之鑰匙一支，係被告乙○○所有供被告二人共犯本案事
    實欄二(一)竊盜犯行所用之物，業據被告乙○○於審理中供承
    在卷（本院卷第四二頁），爰依刑法第三十八條第一項第二
    款規定宣告沒收。
據上論斷，應依刑事訴訟法第二百七十三條之一第一項、第二百
九十九條第一項前段，中華民國九十六年罪犯減刑條例第二條第
一項第三款、第七條第一項、第二項，刑法第二十八條、第三百
二十條第一項、第四十七條第一項、第五十一條第五款、第三十
八條第一項第二款，刑法施行法第一條之一第一項、第二項前段
，判決如主文。
本案經檢察官庚○○到庭執行職務。
中　　華　　民　　國　　96　　年　　8 　　月　　3 　　日
　　　　　　　　　刑事第五庭  法　官　 張婷妮
以上正本證明與原本無異。
如不服本判決應於收受本判決後10日內向本院提出上訴書狀，並
應敘述具體理由。如未敘述上訴理由者，應於上訴期間屆滿後20
日內向本院補提理由書狀（均須按他造當事人之人數附繕本）「
切勿逕送上級法院」。
                              書記官   陳姿利
中　　華　　民　　國　　96　　年　　8 　　月　　3 　　日
附錄本案論罪科刑法條
中華民國刑法第三百二十條第一項
意圖為自己或第三人不法之所有，而竊取他人之動產者，為竊盜
罪，處五年以下有期徒刑、拘役或五百元以下罰金。
